臺灣臺中地方法院刑事判決　　　　　　　　　　　　九十三年度訴字第一七三五號
　　公　訴　人　臺灣臺中地方法院檢察署檢察官
　　被　　　告　乙○○
　　指定辯護人　本院公設辯護人　丁○○
右列被告因違反槍砲彈藥刀械管制條例等案件，經檢察官提起公訴（九十三年度偵字
第三三五一號、九十三年度毒偵字第五一一號、第一八六一號），本院判決如左：
    主  文
乙○○連續施用第二級毒品，累犯，處有期徒刑拾月，扣案之第二級毒品安非他命（
毛重）計肆參點參壹公克沒收銷燬之，吸食器貳個沒收；又連續施用第一級毒品，累
犯，處有期徒刑壹年；又未經許可寄藏子彈，累犯，處有期徒刑捌月，併科罰金新臺
幣伍萬元，罰金如易服勞役，以新臺幣玖佰元即銀元參佰元折算壹日，扣案之改造子
彈參顆沒收。應執行有期徒刑貳年伍月，併科罰金新臺幣伍萬元，罰金如易服勞役，
以新臺幣玖佰元即銀元參佰元折算壹日，扣案之第二級毒品安非他命（毛重）計肆參
點參壹公克沒收銷燬之，吸食器貳個及改造子彈參顆均沒收。
被訴偽造公印文及國民身分證部分公訴不受理。
    事  實
一、（一）乙○○前有三次違反麻醉藥品管理條例案件、二次竊盜罪、侵占罪、違反
    槍砲彈藥刀械管制條例案件及偽造文書前科。其並曾於民國八十六年間，因施用
    毒品案件，經依臺灣高等法院臺中分院裁定送入觀察勒戒處所觀察勒戒，經評定
    認無繼續施用毒品傾向後，於八十七年八月三日釋放，並由臺灣高等法院臺中分
    院以八十七年度上訴字第一四六三號判決免刑確定。嗣於八十七年間復因施用毒
    品案件，經依本院裁定送入觀察勒戒處所觀察勒戒，經評定認有繼續施用毒品傾
    向後，再依本院裁定送入戒治處所施以強制戒治（嗣經本院裁定停止戒治，所餘
    期間付保護管束，於八十八年五月十一日釋放），並由本院判處有期徒刑七月確
    定（嗣經本院就其該所處有期徒刑七月與其另因竊盜案所處有期徒刑七月定應執
    行有期徒刑一年一月，於八十九年九月十四日假釋出監，嗣經撤銷假釋，殘刑為
    三月六日）。旋於八十九年間復因犯施用毒品等件，經依本院裁定送入戒治處所
    施以強制戒治（嗣經本院裁定停止戒治，所餘期間付保護管束，於九十年十一月
二日釋放），並由本院判處應執行有期徒刑八月確定，並自九十年十一月二日起
    接續執行上開殘刑三月六日及有期徒刑八月，甫於九十一年十月七日執行完畢。
    （二）詎其猶不知悛悔警惕，復基於施用第二級毒品之概括犯意，自九十三年一
    月二十日起至同年五月三十日凌晨四時許止，先後在臺中市○○街八一號之遊藝
    場廁所內或在臺中市某公共廁所內等處，連續施用第二級毒品安非他命多次。
    （三）復基於施用第一級毒品之概括犯意，先於九十三年二月六日或往前回溯五
    日內某時，在不詳地點，以不詳方法施用第一級毒品海洛因一次。再於九十三年
    五月三十日凌晨某時許或往前回溯五日內某時，在不詳地點，以不詳方法施用第
    一級毒品海洛因一次。（四）乙○○復於九十三年二月六日下午約七、八時許，
    在臺中市○○路○段五二○號「麗晶商務飯店」七一○室內，明知真實年籍不詳
    之成年人「賴建銘」所交付委託其保管之物品係具殺傷力之土造子彈四顆（當時
    並同時託交已換裝金屬槍管惟因扳機無法釋放擊錘而不具殺傷力之改造手槍一枝
    ），竟仍予收受保管，並將該四顆土造子彈藏放在該飯店七一○室內，而未經許
    可寄藏該四顆土造子彈。嗣於九十三年二月六日下午九時許，為警在上址「麗晶
    商務飯店」七一○室內查獲，並扣得上開不具殺傷力之改造手槍一枝、具殺傷力
    之土造子彈四顆（其中一顆嗣經內政部警政署刑事警察局於鑑定時試射）、乙○
    ○所有供己施用第二級毒品安非他命所用之安非他命吸食器一個、第二級毒品安
    非他命（毛重計四十一．八一公克）；及於同年五月三十日上午五時許，在臺中
    市○○街八一號前，再度查獲乙○○，並扣得其所有供己施用之第二級毒品安非
    他命一包（毛重一．五公克）及吸食器一個。
二、案經臺中市警察局第一分局報告臺灣臺中地方法院檢察署檢察官偵查起訴。
    理  由
壹、有罪部分：
一、訊據被告乙○○對於上開連續施用第二級毒品、寄藏具殺傷力之土造子彈四顆之
    事實坦承不諱，惟矢口否認有何施用第一級毒品海洛因犯行，辯稱伊並未施用海
    洛因云云。惟查：
（一）右揭如事實欄一（二）部分所示事實，業據被告於警詢及偵審中坦承不諱，且
      被告先後於右揭時地為警查獲後，經警採集其尿液送請詮昕科技股份有限公司
      ，均以氣相層析質譜儀分析法即ＧＣ／ＭＳ方式檢驗結果，安非他命類及嗎啡
      類均呈陽性反應，有詮昕科技股份有限公司出具之尿液檢驗報告二張在卷可稽
      （見九十三年度毒偵字第五一一號偵查卷第七七頁及九十三年度毒偵字第一八
      六一號偵查卷第五二頁），復有扣案之第二級毒品安非他命計四三．三一公克
      及吸食器二個可資佐證，被告右揭連續施用第二級毒品安非他命犯行，已足認
      定。再查，海洛因係嗎啡經化學合成之半人工合成品，藥性倍於嗎啡，其經吸
      食或施打進入人體，藉人體解毒系統之代謝作用而分解成藥（毒）性較低之嗎
      啡，故於吸食或施打海洛因之煙毒嫌犯尿液中，可檢驗出嗎啡煙毒反應。另一
      般吸食或施打煙毒（或麻醉藥品）者，經人體代謝作用後，於八小時之內約有
      百分之八十量於尿液中排出，二十四小時後，續有約剩餘量之百分之九十再排
      出，七十二小時後仍有殘餘微量排出，吸食或施打者個人體質不同，其排出時
      間亦會有差異，尤其成癮者（抗藥性強）其於吸食一百二十小時內所採之尿液
      ，配合較具公信力之儀器（如氣相質譜儀）仍可能被檢測出，此曾經憲兵司令
      部八十年三月二十五日（八○）鑑驗字第○九九九號函釋在案。參以目前施用
      毒品者以施用毒品海洛因最為常見，施用嗎啡者已甚少見，是被告確有前揭先
      後二次施用第一級毒品海洛因犯行，亦足認定。被告空言否認施用第一級毒品
      海洛因云云，尚難憑採。再被告前於八十六年間，因施用毒品案件，經依臺灣
      高等法院臺中分院裁定送入觀察勒戒處所觀察勒戒，經評定認無繼續施用毒品
      傾向後，於八十七年八月三日釋放，並由臺灣高等法院臺中分院以八十七年度
      上訴字第一四六三號判決免刑確定。嗣於八十七年間復因施用毒品案件，經依
      本院裁定送入觀察勒戒處所觀察勒戒，經評定認有繼續施用毒品傾向後，再依
      本院裁定送入戒治處所施以強制戒治，嗣經本院裁定停止戒治，所餘期間保護
      管束確定，於八十八年五月十一日釋放，並由本院判處有期徒刑七月確定。之
      後復於八十九年間因犯施用毒品等案件，經依本院裁定送入戒治處所施以強制
      戒治後，又經本院裁定停止戒治，所餘其間付保護管束確定，於九十年十一月
      二日釋放，並由本院判處應執行有期徒刑八月確定，亦有臺灣高等法院被告全
      國前案紀錄表及臺灣臺中地方法院檢察署刑案資料查註紀錄表各一份在卷可憑
      。再被告於審理中雖另辯稱警察於九十三年二月六日下午九時許，在臺中市○
      ○路○段五二○號「麗晶商務飯店」七一○室內查扣之第二級毒品安非他命（
      毛重）計四十一．八一公克，亦係「賴建銘」所寄藏，非其所有云云。然查，
      該扣案之第二級毒品安非他命（毛重）計四十一．八一公克，確係被告所有，
      且其中一包（毛重）三．六六公克之安非他命且係在被告所穿之上衣口袋內為
      警查獲，業據被告於警詢中供承甚明（見九十三年度毒偵字第五一一號偵查卷
      第十六頁），其嗣於審理中始翻異前詞，辯稱該次扣案之第二級毒品安非他命
      非其所有云云，尚難採信。
（二）被告如何於右揭時地明知「賴建銘」交付委託其保管之物品係前述改造之槍枝
      一枝及土造子彈四顆，業據被告於審理中供承甚詳，且該扣案改造手槍一枝及
      土造子彈四顆，經送內政部警政署刑事警察局鑑定結果，認該四顆子彈係屬土
      造金屬彈殼加裝直徑約八．九ｍｍ之金屬彈頭，經試射一顆可擊發，認均具殺
      傷力。至該枝改造手槍則係由仿ＧＬＯＣＫ廠十七型半自動手槍製造之金屬玩
      具手槍一枝，換裝土造金屬槍管而成之改造手槍，惟因扳機無法釋放擊錘供擊
      發子彈使用，故依現狀認不具殺傷力等節，有內政部警政署刑事警察局九十三
      年三月九日刑鑑字第○九三○○四○二三三號槍彈鑑定書一份在卷可按。是被
      告寄藏子彈犯行即堪認定。
（三）被告之指定辯護人即本院公設辯護人雖為被告辯護稱：臺中市警察局第一分局
      警察於九十三年二月六日下午約九時許，至上址「麗晶商務飯店」七一○室內
      所為之搜索，實係未經被告與其他在該房間內之人之同意即率爾破門入內搜索
      ，是依刑事訴訟法第一百五十五條第二項規定，該次搜索取得之證據均無證據
      能力云云。惟查：
１、按有左下情形之一者，司法警察官或司法警察，雖無搜索票，得逕行搜索住宅或
    其他處所：（１）因逮捕被告、犯罪嫌疑人或執行拘提、羈押，有事實足認被告
    或犯罪嫌疑人確實在內者。（２）因追躡現行犯或逮捕脫逃人，有事實足認現行
    犯或脫逃人確實在內者。（３）有明顯事實足信為有人在內犯罪而情形急迫者，
    刑事訴訟法第一百三十一條第一項定有明文。再刑事訴訟法於九十一年二月八日
    修正公布，增訂第一百三十條第四項：「第一項、第二項之搜索執行後未陳報該
    管法院或經法院撤銷者，審判時法院得宣告所扣得之物，不得作為證據。」，其
    增訂理由亦說明：「按刑事訴訟須兼顧程序公正及發現實體真實，對於違背法定
    程序搜索所得之證據，其證據能力是否受影響，在英美法系國家，雖有判例長期
    累積而形成證據排除法則，可將違法取得之證據事先加以排除，然而基於治安之
    要求及現實之需要，亦有許多例外情形，且例外之適用有漸廣之趨勢。．．外國
    立法例係朝基本人權保障與社會安全保障兩個理念相調和之方向進行，期能保障
    個人基本人權，又能兼顧真實之發現。因此，對於逕行搜索後未陳報法院或被法
    院撤銷者，不應不分情節，一概強制排除其證據能力，應依比例原則及法益權衡
    原則加以權衡，以避免僅因程序上微小瑕疵，致使許多與事實相符之證據，無例
    外地被排除。而現行法第四百十六條第二項即已採納上開精神，規定搜索經撤銷
    者，審判時法院得宣告所扣得之物，不得作為證據。換言之，由法官於個案審理
    中，斟酌：（一）違背法定程序之情節。（二）違背法定程序之主觀意圖。（三
    ）侵害犯罪嫌疑人或被告權益之種類及輕重。（四）犯罪所生之危險或實害。（
    五）禁止使用證據於預防將來違法取得證據之效果。（六）偵審人員如依法定程
    序有無發現該證據之必然性及（七）證據取得之違法對被告訴訟上防禦不利益之
    程度等各種情形權衡之。爰增訂第四項之規定，使審判時法院，於斟酌人權與公
  共利益之均衡維護原則下，作為認定證據能力有無之標準，以兼顧理論與實際，
    而應需要。」等語。此外，刑事訴訟，係以確定國家具體之刑罰權為目的，為保
    全證據並確保刑罰之執行，於訴訟程序之進行，固有許實施強制處分之必要，惟
    強制處分之搜索、扣押，足以侵害個人之隱私權及財產權，若為達訴追之目的而
    漫無限制，許其不擇手段為之，於人權之保障，自有未周，故基於維持正當法律
    程序、司法純潔性及抑止違法偵查之原則，實施刑事訴訟程序之公務員不得任意
    違背法定程序實施搜索、扣押；至於違法搜索扣押所取得之證據，若不分情節，
    一概以程序違法為由，否定其證據能力，從究明事實真相之角度而言，難謂適當
    ，且若僅因程序上之瑕疵，致使許多與事實相符之證據，無例外地被排除而不用
    ，例如案情重大，然違背法定程序之情節輕微，若遽捨棄該證據不用，被告可能
    逍遙法外，此與國民感情相悖，難為社會接受，自有害於審判之公平正義，因此
    ，對於違法搜索所取得之證據，為兼顧程序正義及發現實體真實，應由法院於個
    案審理中，就個人基本人權之保障及社會安全之維護，依比例原則及法益權衡原
    則，予以客觀之判斷（最高法院九十三年度臺上字第六六四號、九十二年度臺上
    字第二五七四號判決意旨參照）。
２、本案係臺中市警察局第一分局民權派出所員警於九十三年二月六日十八時許接獲
    匿名女子報案稱右址「麗晶商務飯店」五一一室及七一○室內有一男子乙○○擁
    槍自重且販賣毒品，始先至「麗晶商務飯店」五樓查緝，並先在五樓處查獲另案
    之毒品後，當時參與在五樓查獲之員警且依線報立即電請同分局員警趕往該飯店
    七樓查緝並告知七樓有槍械，旋丙○○等警員乃即據報趕至「麗晶商務飯店」七
    一○室按鈴，經房內之人開門後，該等警員即出示證件，並因房內之人未表示反
    對，且警員在門外即看見房內置有吸食器，乃即進入該房間內等節，業據證人丙
    ○○於本院審理中結證在卷，核與被告於警詢中供稱：當初警方前來敲門表明身
    分，伊有開門等語（見九十三年毒偵字第五一一號偵查卷第十五背面）情節相符
    ，並有臺中市警察局第一分局民權派出所受理各類案件紀錄表一份在卷可稽（見
    九十三年度毒偵字第五一一號偵查卷第二三頁），應可認定。至證人即與被告一
    同在房內為警查獲之甲○○於本院審理中雖證稱：當初警察是破門而入云云，惟
    其所陳情節，既與證人丙○○結證及被告於警詢中所供情節不符，顯係事後迴護
    附和被告之詞，尚難採為有利於被告之認定。又被告之指定辯護人即本院公設辯
    護人雖請求本院調取警察機關查獲本案時之飯店錄影帶。然本案檢察官早於九十
    三年二月十七日即曾指揮臺中市警察局第一分局員警調取該飯店九十三年二月四
    日至同年月六日之錄影帶，惟因該飯店之錄影資料保存期限為十日，已無由調取
    ，有臺灣臺中地方法院檢察署檢察官偵查指揮書及臺中市警察局第一分局函各一
    份在卷可按（見九十三年度偵字第三三五一號偵查卷第九七－九八頁）。且右開
    搜索過程，業經證人丙○○於審理中結證在卷，並與被告於警詢中所供情節相符
    ，既如前述，亦難因該錄影帶已無法調取一節，遽為有利於被告之認定，均併此
    敘明。再者，被告早於九十二年十二月二十七日即住進「麗晶商務飯店」六○三
    室，旋並曾先後於同年月三十日、三十一日、九十三年一月四日、二月三日遷至
    同飯店八一○室、八○六室、七○三室及八一○室居住，足見被告在客觀上有一
    直換房居住情形，此有檢察官事後指揮臺中市警察局第一分局調取之旅客登記單
    五張在卷可稽（見九十三年度偵字第三三五一號偵查卷第九九－一○○頁）。是
    衡諸被告在遭查獲前客觀上既有一直換房居住情形，且本件警察係在接獲線報後
    始趕至「麗晶商務飯店」七一○室實施支援查緝違反毒品危害防制條例及槍砲彈
    藥刀械管制條例案件勤務，並在「麗晶商務飯店」七一○室按鈴，經屋內之人開
    門後，該等警員即出示證件，並因屋內之人未表示反對，且警員在門外即看見屋
    內置有吸食器，始即進入屋內查緝搜索，則本案警察所實施之搜索應符逕行搜索
    要件，尚難認警察機關係屬惡意、恣意違法取證。至警察機關實施該搜索後，嗣
    雖未依法陳報法院，惟該取證行為並不因此導致人身自由之保護被終局破壞，使
    用該證據亦不因此加深或擴大損害，以及警察機關違法之程度尚屬輕微，且從基
    本人權保障與社會安全保障兩個理念相調和之方向考量，並依比例原則及法益權
    衡原則斟酌此違法程序所侵害被告權益之輕重、上開證物對被告訴訟上防禦不利
    益之程度及持有改造槍枝及子彈將造成社會治安動盪不安之危險及當時扣得之第
    二級毒品安非他命（毛重）計達四十一．八一公克，數量不少等各種情形，為避
    免僅因上開程序上非重大之瑕疵，致使與事實相符之證據即本案搜索所查扣之物
    無例外地被排除，而使發現實體真實之目的不達，導致社會安全保障發生嚴重疏
    漏等情，本院因認將上開時地搜索所得證物作為認定事實之依據，尚不違反憲法
    保障人身自由之基本精神，爰仍將之作為裁判之基礎，附此指明。
（四）綜右所述，本案事證明確，被告犯行堪以認定。
二、核被告乙○○所為，係犯毒品危害防制條例第十條第一項之施用第一級毒品罪、
    同條第二項之施用第二級毒品罪及槍砲彈藥刀械管制條例第十二條第四項之未經
    許可寄藏子彈罪。公訴人誤認被告係犯槍砲彈藥刀械管制條例第十二條第四項未
    經許可持有子彈罪，尚有未合，惟其起訴之基本事實既屬同一，本院自應予以審
    理。又被告施用第一級毒品海洛因前後及施用第二級毒品安非他命前後，持有第
    一級毒品海洛因及第二級毒品安非他命之低度行為，應分別為其施用之高度行為
    所吸收，均不另論罪。又槍砲彈藥刀械管制條例係將「持有」與「寄藏」為分別
    之處罰規定，則單純之「持有」，固不包括「寄藏」，但「寄藏」之受人委託代
    為保管，其保管之本身所為之「持有」，既係「寄藏」之當然結果，法律上自宜
    僅就「寄藏」行為為包括之評價，不應另就「持有」予以論罪。再被告右揭先後
    多次施用第一級毒品海洛因及多次施用第二級毒品安非他命之行為，均時間緊接
    ，觸犯構成要件相同之罪名，顯均係基於概括之犯意反覆為之，各為連續犯，應
    分別依刑法第五十六條規定以一罪論，並均加重其刑。再被告所犯上開三罪間，
    犯意各別，行為互殊，應予分論併罰。且查，被於八十九年間曾因犯施用毒品等
    件，經本院判處應執行有期徒刑八月確定，於九十一年十月七日執行完畢，有臺
    灣臺中地方法院檢察署刑案資料查註紀錄表及臺灣高等法院被告全國前案紀錄表
    各一份在卷足憑，其於受有期徒刑執行完畢後，於五年以內再犯本件有期徒刑以
    上之罪，為累犯，應依刑法第四十七條規定，就其所犯施用第一級毒品罪及施用
    第二級毒品罪部分均遞加重其刑；及就其所犯未經許可寄藏子彈罪部分加重其刑
    。爰審酌被告前有三次違反麻醉藥品管理條例案件、二次竊盜罪、侵占罪、違反
    槍砲彈藥刀械管制條例案件、偽造文書及二次施用毒品前科，有臺灣臺中地方法
    院檢察署刑案資料查註紀錄表及臺灣高等法院被告全國前案紀錄表各一份在卷可
    按，足認素行不佳；其已曾因施用毒品案件接受二次觀察勒戒處分及強制戒治處
    分，竟無視於毒品對於自身健康之戕害及國家對於杜絕毒品犯罪之禁令，猶施用
    毒品不輟，再為本案犯行；其寄藏前開土造子彈之行為，影響社會治安；及念及
    其吸毒係戕害自己身心之行為暨其於犯罪後坦承施用第二級毒品、未經許可寄藏
    子彈犯行，惟否認施用第一級毒品犯行之態度等一切情狀，就其所犯上述三罪分
    別量處如主文所示之刑，並定其應執行之刑。又扣案第二級毒品安非他命計四三
    ．三一公克，係屬第二級毒品，應依毒品危害防制條例第十八條第一項前段之規
    定，宣告沒收銷燬之。再扣案之吸食器二個，係被告所有供犯施用第二級毒品罪
    所用之物，業如前述，爰依刑法第三十八條第一項第二款規定，予以宣告沒收。
    另扣案鑑餘之土造子彈三顆具有殺傷力，已如前述，係屬違禁物，應依刑法第三
    十八條第一項第一款之規定予以宣告沒收。至扣案後經內政部警政署刑事警察局
    於鑑驗時試射之土造子彈一顆，已失其原有子彈之結構及效能，不再具有殺傷力
    ，已非違禁物，爰不予宣告沒收，附此敘明。
三、
（一）公訴意旨另略以：被告乙○○於八十六年間某時，在臺中市第一廣場，以不詳
      金額購得仿ＧＬＯＣＫ廠十七型半自動手槍製造之金屬玩具手槍一枝（槍枝管
      制編號0000000000號）後，竟於不詳時間，在臺中縣清水鎮○○路
      一七六號住處，未經許可以鑽孔機鑽孔之方式改造上開手槍，惟因技術不佳致
      未具殺傷力而未遂，因認被告涉犯槍砲彈藥刀械管制條例第十一條第五項、第
      一項之製造其他可發射子彈之手槍未遂罪嫌云云。
（二）按犯罪事實，應依證據認定之，無證據不得認定犯罪事實；不能證明被告犯罪
      或其行為不罰者，應諭知無罪之判決，刑事訴訟法第一百五十四條第二項、第
      三百零一條第一項分別定有明文。且事實之認定，應憑證據，如未能發現相當
      證據，或證據不足以證明，自不能以推測或擬制之方法，以為裁判基礎。且認
      定犯罪事實所憑之證據，雖不以直接證據為限，間接證據亦包括在內；然而無
      論直接或間接證據，其為訴訟上之證明，須於通常一般之人均不致有所懷疑，
      而得確信其為真實之程度者，始得據為有罪之認定，最高法院四十年度臺上字
      第八六號及七十六年度臺上字第四九八六號分別著有判例可資參照。又刑事訴
      訟法第一百六十一條已於九十一年二月八日修正公布，修正後同條第一項規定
      ：檢察官就被告犯罪事實，應負舉證責任，並指出證明之方法。因此，檢察官
      對於起訴之犯罪事實，應負提出證據及說服之實質舉證責任。倘其所提出之證
      據，不足為被告有罪之積極證明，或其闡明之證明方法，無從說服法官以形成
      被告有罪之心證，基於無罪推定之原則，自應為被告無罪判決之諭知（最高法
      院九十二年度臺上字第一二八號判例意旨參照）。公訴人認被告涉有此部分製
      造其他可發射子彈之手槍未遂罪嫌，係以被告於九十三年二月七日警詢及偵查
      中供稱：扣案槍枝係伊於八十六年間在臺中市第一廣場購得道具槍後，經伊帶
      回臺中縣清水鎮住家內以鑽孔機自行改造而來。伊之前之違反槍砲彈藥刀械管
      制條例案件前科，即係改造槍枝，本案扣案槍枝係當時為警查獲後，未遭警查
      扣之槍枝云云為其論據。訊據被告乙○○堅決否認有何改造上開手槍犯行，辯
      稱：扣案改造手槍一枝確係「賴建銘」所寄放。當初伊係想代「賴建銘」扛下
      來，才供稱該槍是伊於前開遭判刑確定之改造槍枝中之一枝等語。經查，扣案
      之改造手槍究是否為被告自己改造一節，被告所供既前後不一，且無何改造工
      具扣案，復查無其他積極事證足認扣案手槍確係被告自己改造，揆諸上開說明
      ，尚難僅因被告於為警查獲當日之警詢及偵查中曾供稱該槍為其自行改造云云
      ，遽認被告確有製造其他可發射子彈之手槍未遂犯行。且因公訴人認被告此部
      分罪嫌，與右揭「持有」子彈犯行間，具有想像競合犯之裁判上一罪關係，爰
      不就被告此部分罪嫌另為無罪之諭知，併此指明。
貳、公訴不受理部分：
一、公訴意旨另略以：被告乙○○因信用不佳無法申請行動電話使用，而思以偽造證
    件申請行動電話供己使用，竟與姓名年籍不詳綽號「頭哥」之成年男子間，共同
    基於偽造文書之犯意聯絡，由乙○○於九十三年一月五日，在臺中市不詳地點，
    提供相片一張及新臺幣八千元予綽號「頭哥」之成年男子，旋綽號「頭哥」之男
    子即於九十三年一月間某日，在不詳地點，偽造「內政部印」、「臺中縣政府」
    鋼印（均未扣案）後，蓋用於偽造之「張世杰」國民身分證上，再於九十三年一
    月八日，在臺中市萬代福戲院前交與乙○○。嗣於九十三年二月六日下午九時許
    ，為警在臺中市○○路○段五二○號「麗晶商務飯店」七一○室查獲，並扣得偽
    造之「張世杰」國民身分證一張，因認被告乙○○涉犯刑法第二百十二條偽造特
    種文書罪嫌及第二百十八條第一項之偽造公印文罪嫌等語。
二、按已經提起公訴或自訴之案件，在同一法院重行起訴者，應諭知不受理之判決，
    ，刑事訴訟法第三百零三條第二款定有明文，又此項規定於實質上一罪或裁判上
    一罪，均有其適用，連續犯係裁判上一罪，其一部分犯罪事實曾經起訴者，其效
    力當然及於全部，故復將其他部分重行起訴，即應諭知不受理之判決。
三、右揭事實，業據被告乙○○於警詢及偵審中坦承不諱，並有扣案之「張世杰」身
    分證一張在卷可稽，且扣案之「張世杰」身分證一張，經送內政部警政署刑事警
    察局鑑定結果，因身分證上無纖維絲，圖案等均與標準身分證樣張不符，確屬偽
    造，有該局九十三年三月十日刑鑑字第○九三○○四三一九七號鑑定通知書一紙
    在卷可憑，固足認定。惟被告為右揭犯行後，旋又於同年三月間，與姓名年籍不
    詳之成年男子，共同基於犯意聯絡，由乙○○提供相片予該姓名年籍不詳之成年
    男子，再由該名男子負責偽造「內政部印」及「高雄市政府」鋼印（均未扣案）
    ，蓋用於偽造之「謝嘉益」國民身分證上後，於九十三年三月十八日上午九時四
    十分許，在臺中市○○○路與臺中港路口，連同其於不詳時、地偽刻之「謝嘉益
    」印章一枚（未扣案）及偽造之「謝嘉益」身分證一張均交由乙○○持往臺中縣
    豐原市○○路二九五號中華商業銀行豐原分行（下稱中華商銀）開設活期儲蓄存
    款帳戶，乙○○並即將上開偽造之「謝嘉益」身分證交由中華商銀行員，以核對
    是否確為謝嘉益本人開戶而行使，且在屬私文書之開戶印鑑卡上偽造「謝嘉益」
    署名一枚及蓋用偽刻之「謝嘉益」印章三枚後，交與中華商銀行員而行使該偽造
    私文書。嗣因該銀行行員發覺身分證有異報警而查獲該情，且其該部分犯行，早
    經檢察官於九十三年三月三十日向本院提起公訴，於九十三年四月六日繫屬於本
    院（現由本院以九十三年度訴字第七八一號審理中），業經本院調閱本院九十三
    年度訴字第七八一號刑事卷宗核閱無訛。且被告上開二次共同偽造公印文及國民
    身分證犯行，時間緊接，觸犯構成要件相同之罪名，顯係基於概括之犯意反覆為
    之，而為連續犯，應足認定。是本案檢察官就被告此部分偽造公印文及國民身分
    證犯行，於九十三五月三十一日重行起訴，於同年七月三十日繫屬於本院，則依
    照上開說明，自應就被告此部分罪嫌，為不受理判決之諭知。
據上論斷，應依刑事訴訟法第二百九十九條第一項前段、第三百零三條第二款，毒品
危害防制條例第十條第一項、第二項、第二十三條第二項、第十八條第一項前段，槍
砲彈藥刀械管制條例第十二條第四項，刑法第十一條、第五十六條、第四十七條、第
四十二條第二款、第五十一條第五款、第三十八條第一項第一款、第二款，罰金罰鍰
提高標準條例第二條，判決如主文。
中      華      民      國    九十三    年      十      月      六      日
                                     臺灣臺中地方法院刑事第十庭
                                       審判長法  官  郭  瑞  祥
                                             法  官  蔡  建  興
                                             法  官  江  奇  峰
右正本證明與原本無異。
如不服本判決，應於判決送達後十日內向本院提出上訴狀，上訴於臺灣高等法院臺中
分院( 須附繕本 )。
                                             書記官
中      華      民      國    九十三    年      十      月      六      日
附錄論罪科刑法條
毒品危害防制條例第十條第一項、第二項：
施用第一級毒品者，處六個月以上五年以下有期徒刑。
施用第二級毒品者，處三年以下有期徒刑。
槍砲彈藥刀械管制條例第十二條第四項：未經許可，持有、寄藏或意圖販賣而陳列子
彈者，處五年以下有期徒刑，併科新台幣三百萬元以下罰金。
